# 请教陈版，安全生产费用的问题

提问人：caoyunshan 时间：2010-12-04 16:31:00
1 、建筑类企业 根据财企（ 2006 ） 478 号规定，建筑施工企业以建筑安装工程造价为计提依据，请问到底是以签订的合同造价计提，还是以本年度实际确认的建筑安装收入计提？如以造价计提，企业若本年此合同尚未开始建造，这样计提是否合理？另外，文件还规定，总包单位应当将安全费用按比例直接支付分包单位，分包单位不再重复提取，若合同中约定总包拨付的安全费用，分包单位账务如何处理？是否为借记银行存款，贷记专项储备？还是一并将此安全费用确认为建筑工程收入（假定当年已完工）？ 2 、化工类企业母公司下有一子公司，属于焦化行业，其产品为焦碳，但有副产品为苯和煤气等（属于危险品目录范围内），安全费用计提标准是以子公司全部收入（含其他业务收入）还是副产品的收入为计提依据？另外，母公司是以子公司焦碳为原料生产，其产品（含副产）不在危险品目录范围内，但也属于炼焦行业，是否也需要计提安全费用？ 谢谢陈版！

回答人：chenyiwei
特定行业是否需要计提安全生产费，以及如何确定计提标准的问题，是一个政策把握问题而不是会计问题，建议咨询有解释权的机关，即主管的财政、安监部门。在目前安全生产事故频发的背景下，该项费用的计提可能会成为安全生产监督检查的重点。 对于“总包单位应当将安全费用按比例直接支付分包单位，分包单位不再重复提取，若合同中约定总包拨付的安全费用，分包单位账务如何处理”的问题，我的意见是将其作为自总包方取得的分包收入的组成部分，按完工百分比法计入分包项目的各期工程收入，同时分包单位帐面应作借记管理费用，贷记专项储备的帐务处理，将这部分收入转入专项储备。